# 无形资产的摊销

提问人：yahmm 时间：2011-02-19 15:17:52
是进入管理费用还是进入产品成本，比如土地使用权和专利权摊销。谢谢

回答人：chenyiwei
产品生产所必需的技术类无形资产的摊销额，应计入存货生产成本，因为此类无形资产与产品达到当前状态和场所有直接关系。 房屋建筑物建造期间，其所占土地的土地使用权摊销额可计入在建工程成本。（借：在建工程，贷：累计摊销） 除此之外，其他无形资产的摊销一般是计入当期损益，除非其摊销额与某项资产达到预定可使用或可销售状态有直接的联系，符合其他资产类会计准则规定的计入相关资产成本的条件。

回答人：chenyiwei
回复 地板 cszr 的帖子不能这样理解。建造期间内房屋建筑物所占土地的摊销额是房屋建筑物达到预定可使用状态前的必要支出，所以应计入房屋建筑物成本。

回答人：chenyiwei
回复 8 楼 cszr 的帖子理论上农业的生产成本也应包括土地价值的摊销。但是实务中可能并未严格体现这一点。